# 求助陈版 - 预付工程设备款无法收回的会计处理

提问人：wx_5a60a720bf5b 时间：2021-12-14 20:04:35
陈版好，
背景：公司A预付供应商B一笔 5000 万的预付工程设备款，过了半年，公司A发现这套设备已经不再适用于自己的项目，单方面取消合同，经过与供应商B的协商，供应商B将退回 2000 万款项，另外，由于公司A单方面取消合同，公司A将不会收到任何设备，即，损失 3000 万元。
问题：目前预付工程设备款 5000 万在其他非流动资产中核算，对于无法收回的 3000 万预付工程设备款如何进行会计处理？
之前看过陈版的关于无法收回的预付工程款相关的帖子，说是要先重分类到其他应收款再计提坏账准备，但我感觉这个是我单方面提出解除合同，从性质上更像是一个赔偿，而不是源自供应商的信用风险，是否应该作为管理费用或者营业外支出核算？其他非流动资产是否无需重分类至其他应收款而直接计提其他非流动资产减值准备？

回答人：chenyiwei
导致损失的原因在于A公司自身，不是供应商的信用风险，故建议对其他非流动资产计提减值处理，即确认为资产减值损失而不是信用减值损失。
如果取消合同、收到退款等在同一年度内，也可以直接计入营业外支出处理。